【裁判字號】    98,交抗,35
【裁判日期】    980401
【裁判案由】    聲明異議
【裁判全文】
臺灣高等法院高雄分院刑事裁定          98年度交抗字第35號
抗告人即
受處分人    甲○○
上列抗告人因違反道路交通管理處罰條例聲明異議案件，不服臺
灣高雄地方法院中華民國97年12月30日裁定（97年度交聲字第26
23號；原處分案號：高雄市政府交通局高市交裁字第裁32-BD000
0000號），提起抗告，本院裁定如下：
    主  文
抗告駁回。
    理  由
一、抗告意旨略以：異議人甲○○於94年7 月18日，已將車牌號
    碼YU-5786 號自小客車交付望隆華使用，因望隆華不出面辦
    理車籍過戶，故異議人於96年5 月18日辦妥不過戶註銷手續
    ，此違規責任應由望隆華負責，原處分不當，經受處分人聲
    明異議，原裁定竟駁回受處分人之異義，為此提起抗告云云
    。
二、原裁定略以：按道路交通管理處罰條例之處罰，受舉發違反
    道路交通管理事件之受處罰人，認為受舉發之違規行為應歸
    責他人者，應於舉發違反道路交通管理事件通知單應到案日
    期前，檢附相關證據及應歸責人相關證明文件，向處罰機關
    告知應歸責人，處罰機關應即另行通知應歸責人到案依法處
    理。逾期未依規定辦理者，仍依本條例各該違反條款規定處
    罰，同條例第85條第1 項亦定有明文。從而汽車駕駛人違反
    道路交通管理事件，為警逕行對汽車所有人掣單舉發，倘經
    舉發之汽車所有人在舉發通知單所載應到案日期前到案，並
    告知處罰機關另有可歸責之他人者，處罰機關應即另依前開
    條例第85條第1 項規定通知該應歸責人到案依法處理；否則
    倘汽車所有人未於應到案日期前到案，或雖於應到案日期前
    到案，而未告知處罰機關另有可歸責之人者，處罰機關仍應
    依道路交通管理處罰條例第7 條第1 項規定處罰汽車所有人
    。(一)本件車牌號碼YU-5786 號自小客車係登記於異議人甲○
    ○名下，有車籍資料查詢1 份在卷可憑；又該車於96年7 月
    19日下午5 時21分許，在高雄市○○○路與華安街口，因超
    越停止線停車，經高雄市政府警察局交通警察大隊逕行舉發
    ，而查明上開車輛之車主係異議人，由舉發機關將舉發違反
    道路交通管理事件通知單於96年8 月14日合法送達異議人，
    嗣因異議人於96年9 月18日之到案日期未繳納罰鍰，高雄市
    政府交通局遂於97年10月27日以高市交裁字第裁32-BD00000
    00號裁決書予以處分，以異議人違反道路交通管理處罰條例
    第60條第2 項第3 款規定，因而裁罰鍰新臺幣1,800 元，有
    高雄市政府警察局高市警交相字第BD0000000 號舉發違反道
    路交通管理事件通知單、通知單送達證書、現場拍攝照片及
    上揭裁決書各1 張在卷可按。(二)本件舉發通知單所載之應到
    案日期為96年9 月18日，異議人若認本件應歸責於他人，應
    於該日以前，檢附相關證據及足資辨識、通知應歸責人之證
    明文件，向處罰機關告知應歸責人，方符合道路交通管理處
    罰條例第85條第1 項轉罰之規定。然異議人卻於97年11月14
    日始具狀陳述實際使用人為望隆華，並提起聲明異議，有聲
    明異議狀1 份在卷可稽。本件舉發通知單於96年8 月14日合
    法送達異議人，至同年9 月18日尚有1 月餘，在到案期限內
    到案陳述並提出相關證明並無困難，惟異議人卻於應到案日
    前未檢具相關證據及文件，向處罰機關告知應歸責人，致原
    處分機關無從另行通知駕駛人到案依法處理，揆諸前開規定
    ，仍應依上揭違反條款之規定予以處罰。因認原處分機關依
    道路交通管理處罰條例第60條第2 項第3 款及違反道路交通
    管理事件統一裁罰基準及處理細則規定，以異議人逾越應到
    案期限60日以上，裁處異議人罰鍰1,800 元，核無違誤，而
    駁回受處分人之異議。
三、經核原裁定並無不合，抗告人仍執前詞提起抗告，並無理由
    ，應予駁回。
四、據上論結，應依道路交通案件處理辦法第26條，刑事訴訟法
    第412 條，裁定如主文。
中    華    民    國    98    年    4     月    1     日
              刑事第六庭    審判長法  官  王憲義
                                  法  官  張盛喜
                                  法  官  邱永貴
以上正本證明與原本無異。
不得再抗告。
中    華    民    國    98    年    4     月    1     日
                                  書記官  鄭翠芬


司法院資訊處製作；財團法人民間司法改革基金會備份。
